【裁判字號】    98,易,287
【裁判日期】    980325
【裁判案由】    傷害等
【裁判全文】
臺灣彰化地方法院刑事判決               98年度易字第287號
公  訴  人  臺灣彰化地方法院檢察署檢察官
被      告  乙○○
            甲○○
上列被告等因家庭暴力之傷害等案件，經檢察官聲請簡易判決處
刑（九十八年度調偵字第七七號），本院認不宜以簡易判決處刑
，改依通常程序審理，判決如下：
    主  文
本件均公訴不受理。
    理  由
一、聲請簡易判決處刑意旨略以：被告乙○○、甲○○係告訴人
    丙○○之四弟及五弟，其等間具有家庭暴力防治法第三條第
    四款所定之家庭成員關係，卻因家庭細故而生爭執，被告乙○○乃基於毀損犯意，於民國九十七年十一月十五日下午五
    時三十分許，在告訴人丙○○位於彰化縣芳苑鄉○○村○○
    路一四四巷三八號住處前，持蘆筍鏟子敲破告訴人丙○○上
    開住處之玻璃窗架二座、玻璃窗四片，足以生損害於告訴人
    丙○○。被告甲○○則基於傷害之犯意，於同日晚上六時三
    十分許，在告訴人丙○○上開住處，徒手毆打告訴人丙○○
    之臉部，並將告訴人丙○○推倒在地，致告訴人丙○○受有
    疑頭部外傷、右下肢擦傷等傷害。因認被告乙○○涉犯刑法
    第三百五十四條之毀損罪、被告甲○○涉犯同法第二百七十
    七條第一項之傷害罪等語。
二、按告訴乃論之罪，告訴人於第一審辯論終結前，得撤回其告
    訴；告訴乃論之罪，未經告訴或其告訴經撤回或已逾告訴期
    間者，應諭知不受理之判決，並得不經言詞辯論為之；刑事
    訴訟法第二百三十八條第一項、第三百零三條第三款、第三
    百零七條分別定有明文。
三、經查，本件告訴人丙○○告訴被告乙○○毀損、被告甲○○
    傷害案件，經檢察官認係分別犯刑法三百五十四條之毀損罪
    、同法第二百七十七條第一項之傷害罪，而提起公訴，且毀
    損罪、傷害罪依同法第三百五十七條、第二百八十七條前段
    規定，均須告訴乃論。茲據告訴人丙○○於九十八年二月二
    十四日具狀撤回告訴，此有刑事撤回告訴狀一份在卷可考，
    爰均依前揭規定，不經言詞辯論，逕為諭知不受理之判決。
據上論斷，應依刑事訴訟法第四百五十二條、第三百零三條第三
款、第三百零七條，判決如主文。
中    華    民    國    98    年    3     月    25    日
                        刑事第六庭    法  官  鄭舜元
以上正本證明與原本無異。
如不服本判決應於收受判決後10日內向本院提出上訴書狀，並
應敘述具體理由。其未敘述上訴理由者，應於上訴期間屆滿後
20日內向本院補提理由書(均須按他造當事人之人數附繕本)
「切勿逕送上級法院」。
告訴人或被害人對於判決如有不服具備理由請求檢察官上訴者，
其上訴期間之計算係以檢察官收受判決正本之日期為準。
中    華    民    國    98    年    3     月    25    日
                                      書記官  陳秀香


司法院資訊處製作；財團法人民間司法改革基金會備份。
